【裁判字號】    95,抗更(一),4
【裁判日期】    951127
【裁判案由】    清償債務強制執行
【裁判全文】
臺灣高等法院臺南分院民事裁定  95年度抗更(一)字第4號
抗  告  人  甲○○
相  對  人  蘇偉碩即靜萱療養院
上列當事人間清償債務強制執行事件，對於中華民國95年2月14
日臺灣雲林地方法院93年度執字第6687號裁定，提起抗告，經最
高法院第一次發回更審，本院裁定如下：
      主      文
原裁定廢棄。
      理      由
一、本件抗告意旨略以：伊請求相對人給付薪資事件，已經其於
    93年5月間聲請臺灣雲林地方法院核發93年度促字第5884號
    民事支付命令，該支付命令因相對人未異議而確定，抗告人
    乃執該支付命令並確定證明書，聲請原裁定法院對相對人之
    財產實施強制執行，原裁定法院竟以，該支付命令所載負責
    人蘇偉碩已被終止委任，新負責人係蔡秀傑，支付命令送達
    住所不合法，支付命令未合法送達相對人且已逾3個月，支
    付命令已失效，不得作為執行名義，抗告人不具備執行名義
    之要件，不得據以強制執行，因而駁回其強制執行之聲請，
    惟查蘇偉碩於93年5月12日仍在靜萱療養院服務，確於就業
    處所即雲林縣斗六市○○里○○路159號收領本件支付命令
    ，已據其於另案訴訟中陳明，蘇偉碩確於93年5月12日收受
    本件支付命令，其並表明對支付命令無異議，該支付命令已
    合法確定，原裁定未予詳查竟誤認支付命令已失效，駁回其
    執行之聲請，尚有疏誤，爰提起本件抗告求為廢棄原裁定，
    准予繼續執行等語。
二、經查：
  (一)按送達於應受送達人之住居所、事務所或營業所行之；送達
    於住居所、事務所或營業所，不獲會晤應受送達人者，得將
    文書付與有辨別事理能力之同居或受僱人，民事訴訟法第13
    6條第1項前段、第137條第1項分別定有明文。又按醫療機構
    之開業，應向所在地縣主管機關申請核准登記，經發給開業
    執照，始得為之；其登記事項如有變更，應於事實發生之日
    起30日內辦理變更登記。醫療機構應置負責醫師1人，對其
    機構醫療業務，負督導責任；私立醫療機構，並以其申請人
    為負責醫師。醫療機構歇業、停業時，應於事實發生後30日
    內，報請原發開業執照機構備查，醫療法第15條第1項、第1
    8條第1項、第23條第1項亦分別定有明文。查原執行法院曾
    向雲林縣衛生局函查，靜萱療養院目前登記之負責醫師為何
    人，該局函覆稱：「本縣靜萱療養院目前登記之負責醫師為
    蘇偉碩」，且該函所檢送之靜萱療養院醫療機構基本資料卡
    所載之地址，仍為「斗六市○○里○○路159號」，有該局
    95年2月8日雲衛醫字第0950001838號函在卷可稽（見原執行
    法院93年度執字第6687號卷，第79及80頁），由上述登記資
    料觀之，抗告人聲請原法院核發本件支付命令及該支付命令
    送達時，該斗六市○○里○○路159號即為蘇偉碩之事務所
    或就業處所，揆之上開法條，本件支付命令對該址為送達，
    應屬合法。
  (二)次按支付命令須經合法送達債務人收受後，債務人未於20日
    之不變期間內向發支付命令之法院提出異議者，其支付命令
    始與確定判決有同一之效力，並發生實質之確定力及執行力
    ，此觀民事訴訟法第521條規定自明。本件抗告人據以聲請
    強制執行之執行名義，即原法院93年度促字第5884號支付命
    令，係於93年5月7日聲請原法院核發，於93年5月12日將該
    支付命令送達於上開地址，相對人於95年2月28日亦向原執
    行法院具狀陳明確曾收領無訛（見本院前審卷第7頁），是
    原法院93年度促字第5884號支付命令，已於93年5月12日合
    法送達於相對人。相對人收受送達後，已逾20日之不變期間
    ，未向原法院聲明異議，此為相對人所不爭執，依上開法條
    規定，該支付命令已確定而與確定判決有同一之效力。抗告
    人執該支付命令為執行名義，據以聲請本件強制執行，自屬
    合法，應予准許。
三、原執行法院未查，以本件支付命令送達不合法，且已失效為
    由，駁回抗告人之聲請，於法尚有未合；抗告意旨求予廢棄
    ，為有理由，爰將原裁定廢棄。
四、結論：本件抗告為有理由，依強制執行法第30條之1、民事
    訴訟法第492條前段，裁定如主文。
中    華    民    國    95    年    11    月    27    日
                  民事第二庭    審判長法  官  丁振昌
                                      法  官  李素靖
                                      法  官  吳上康
上為正本係照原本作成。
如不服本裁定，僅得於收受本裁定正本送達後10日內以適用法規
顯有錯誤為理由，向本院提出抗告狀（須附繕本），依法應委任
律師為訴訟代理人，經本院許可後始可再抗告於最高法院。
中    華    民    國    95    年    11    月    27    日
                                      書記官  易慧玲
【附記】
民事訴訟法第495條之1第2項準用同法第466條之1第1、2項規定
：
(1)對於第二審判決上訴，上訴人應委任律師為訴訟代理人。但上
  訴人或其法定代理人具有律師資格者，不在此限。
(2)上訴人之配偶、三親等內之血親、二親等內之姻親，或上訴人
  為法人、中央或地方機關時，其所屬專任人員具有律師資格並
  經法院認為適當者，亦得為第三審訴訟代理人。
                                                 Ｊ


司法院資訊處製作；財團法人民間司法改革基金會備份。
